臺灣高雄地方法院刑事判決　　　　　　　　　　　　　九十一年度自字第二二號
　　自　訴　人　甲○○
　　被　　　告　丙○○
右列被告因傷害等案件，經自訴人提起自訴，本院判決如左：
    主  文
丙○○無罪。
    理  由
一、自訴意旨略以：被告丙○○係高雄市○○○路一四八號頂洲江山大樓之主任委員
    ，自訴人甲○○則係該大樓管理員。嗣於民國九十一年五月十日下午三時二十分
    許，被告要求自訴人將收得之管理費交付予伊保管，自訴人回答尚未收到且係應
    將收取之管理費交付予財務委員，詎被告竟因此心生不滿，基於恐嚇之故意，向
    自訴人恫稱：「你若敢騙我而將錢交給財務委員，要你死得很難看。」等語，致
    自訴人聽聞後，心生畏懼。自訴人遂立即撥打電話予管理公司經理涂平貴報告此
    事，嗣經過十餘分鐘後，被告突然持一支球棒衝入管理室內，基於傷害之故意，
    先徒手毆打自訴人頭部二下，再扯住自訴人上衣往櫃臺外拖出，致自訴人倒在地
    上，被告再以該支球棒及腳踢方式毆打自訴人之臉部、身體等處，致自訴人因此
    受有頭部挫傷併腦震盪、頸部及臀部挫傷之傷害，且被告在毆打完後，承前恐嚇
    之故意，又向自訴人恫稱：「再讓我看見你，一定要你死。」等語，自訴人聽聞
    後亦心生畏懼，致生危害於安全，因認被告涉犯有刑法第二百七十七條第一項之
    傷害罪嫌及第三百零五條之恐嚇罪嫌等語。
二、惟按犯罪事實應依證據認定之，無證據不得推定其犯罪事實，刑事訴訟法第一百
    五十四條定有明文。又告訴人之告訴，係以使被告受刑事訴追為目的，是其陳述
    是否與事實相符，仍應調查其他證據以資審認，有最高法院五十二年度台上字第
    一三ＯＯ號判例可資參照。。
三、訊據被告丙○○堅決否認有何右揭告訴人所指訴傷害及恐嚇犯行，辯稱：「我當
    日是請自訴人將四月份至五月份管理費明細表給我看，自訴人答應後，約過五分
    鐘財務委員打電話給我，問我是否要查他帳，於是我到管理室找自訴人，問他是
    否有打電話給財務委員，自訴人愛理不理，我說你態度不對，自訴人就和我理論
    ，後來自訴人自己從櫃臺出來，不小心跌在地上，我基於好意要拉他一把，結果
    拉到自訴人衣服，就這樣扯破自訴人衣服，我沒有打自訴人或恐嚇他。」等語。
    自訴人認被告涉犯有前述犯行，係以其自身之指訴，並提出證人即被告所屬管理
    公司之經理涂平貴及國軍高雄總醫院附設民眾診療服務處診斷證明書一紙等證據
    為認定之依據。惟查：
 （一）就傷害罪嫌部分：依自訴人前述所指訴被告傷害伊之過程，除徒手外，並有
       持球棒毆打伊之身體及臉部等，則衡情一般人應會用手抵擋，且既然被告有
       用球棒毆打伊之身體，則被告之胸部、腹部及四肢等處，應或多或少有瘀血
       或紅腫之傷害，惟依前揭自訴人所提出之診斷證明書，被告之四肢及胸部、
       腹部等處卻毫無傷痕，已與常情有違，且自訴人已自承當時伊身上並無流血
       ，惟依自訴人所指訴被告毆打伊時下手不輕，則自訴人為何身上完全無受傷
       流血之情形，實難想像，是自訴人前揭指訴是否屬實，容有疑問。另自訴人
       指訴其遭被告傷害之時間係九十一年五月十日，惟其提出之診斷證明書卻係
       九十一年五月十四日，為何之間相距四日，就此自訴人雖指稱：「我被打隔
       天（即九十一年五月十一日）才去八Ｏ二醫院驗傷，我十一日去看病只開一
       般診斷書，警察說要報案不可以拿一般診斷書，十四日我才去開訴訟用診斷
       書。」等語，證人即自訴人所屬公司經理涂平貴雖於本院審理中亦證稱：「
       自訴人被打第二天我陪自訴人去驗傷。」等語，而附和自訴人之說詞，惟經
       本院向國軍高雄總醫院病例室電詢結果：「甲○○於九十一年五月十一日有
       到院就診，但無開立診斷證明書。」等語，且經本院向自強派出所警員電詢
       自訴人是否有持診斷證明書報案，經張姓警員陳稱：「若當事人有持診斷證
       明書報案，我們一定受理，但五月十日或五月十一日均查無甲○○報案紀錄
       。」等語（見卷附電話查詢登記表二紙），故足見自訴人在五月十一日就診
       時並未開立驗傷診斷書，而係遲至四日後之五月十四日始開立本案診斷證明
       書，而在已經過四日情形下，其上所記載之傷勢是否可認定係自訴人在五月
       十日遭被告毆打所受傷害，亦非無疑。至於證人即自訴人所屬公司經理涂平
       貴雖又證稱：「案發當天自訴人打電話回公司說被告要他把管理費交給他，
       我說不行，因為我們對被告品德不信任，當然不可將管理費交給他，我就跟
       自訴人講說不可將管理費交給自訴人，我馬上過來處理，當我到時自訴人已
       被打完，身上管理員衣服已被撕破，我第二天陪自訴人去驗傷。」等語，雖
       與自訴人前揭指訴其於案發當日與被告有因管理費之事發生爭執，伊並有打
       電話回公司被告等情相符，惟證人並未親眼見到自訴人有遭被告毆打之事實
       ，雖其到案發現場時，有見到自訴人之衣服已經破損，但被告已辯稱該衣服
       破損係因伊扶自訴人過程中無意撕破，在被告與自訴人雙方各執一詞情形下
       ，自不能僅因證人事後有看到自訴人衣服已破損，即依此推論被告有自訴人
       所指訴傷害犯行。另自訴人雖又舉目擊證人即該棟大樓住戶之友人乙○○為
       證，惟自訴人並未提供證人乙○○年籍住所等資料以供本院查證，經本院依
       自訴人所提供地址即高雄市○○○路一四八號十一樓之一，依法傳喚，雖經
       受僱人即頂洲江山大廈管理員代為收受傳票，惟自訴人既已供稱證人乙○○
       並非該大樓住戶，故雖經大樓管理員代領傳票，惟證人是否確實收受傳票，
       容有疑問，且嗣後亦未到庭作證，故並無目擊證人可佐證自訴人之指訴。且
       自訴人所指訴被告持以毆打伊之球棒一支，自訴人亦未供述其所在及外型種
       類等以供本院查證，是亦無從查知究係是否有該支球棒存在之事實。綜上所
       述，自訴人所指訴前述被告涉犯傷害犯行，與其所提出之診斷證明書所受傷
       勢並不相符，已有可疑，難以採信，且亦無其他證據足以佐證其指訴是否真
       實，參諸前揭法條規定及判例意旨，自不能僅憑自訴人有瑕疵之指訴即入被
       告於罪，此外，復查無其他證據足以證明被告有前述傷害犯行，不能證明犯
       罪，此部分自應諭知被告無罪之判決。
 （二）就恐嚇罪嫌部分：自訴人雖指訴被告有前述對伊恐嚇之言詞，惟被告已堅決
       否認有此情事，且自訴人就此部分亦未提出其他證人或物證，足以佐證其指
       訴是否真實，參諸前揭法條規定及判例意旨，自亦不能僅憑自訴人之指訴即
       入被告於罪，此外，復查無其他證據足以證明被告有前述恐嚇犯行，不能證
       明犯罪，此部分自亦應諭知被告無罪之判決。
據上論斷，應依刑事訴訟法第三百四十三條、第三百零一條第一項，判決如主文。
中      華      民      國      九十一      年      八      月    七    日
                                  臺灣高雄地方法院刑事第三庭
                                          審判長法  官  涂  裕  斗
                                                法  官  柯  彩  燕
                                                法  官  呂  憲  雄
右正本證明與原本無異。
如不服本判決，應於判決送達後十日內，向本院提出上訴狀。
                                                書記官  許  麗  珠
中      華      民      國      九十一      年      八      月    十二  日
